
---
title: "Hasil Eksperimen ML"
format:
  html:
    toc: true
    code-fold: true
    theme: cosmo
    number-sections: true
    df-print: paged
---

# Ringkasan Eksperimen ML

:::: {.panel-tabset}

### Overview

- Tugas ML: `r readLines("reports/config.txt")[1]`
- Metode Split: `r readLines("reports/config.txt")[2]`
- Ukuran Test Set: `r readLines("reports/config.txt")[3]`
- Total Baris: `r readLines("reports/config.txt")[4]`
- Train Rows: `r readLines("reports/config.txt")[5]`
- Test Rows: `r readLines("reports/config.txt")[6]`
- Missing Value Handling: `r readLines("reports/config.txt")[7]`

---

### Data Summary

```{r}
library(readr)
library(dplyr)
X <- read_csv("reports/X.csv")
summary(X)
```

---

### Missing Value Info

```{r}
colSums(is.na(X))
```

---

### Train-Test Split

```{r}
head(X, 10)
```

---

### Experiment Results

```{r}
results <- read_csv("reports/experiment_results.csv")
knitr::kable(results, digits = 4)
```

---

### Best Model Details

```{r}
best <- results[which.max(results$test_score),]
knitr::kable(best)
```

---

### SHAP / Interpretability (opsional)

Tambahkan di sini nanti hasil SHAP jika sudah kamu generate.

::::

